臺灣彰化地方法院刑事判決
111年度訴字第963號
公  訴  人  臺灣彰化地方檢察署檢察官
被      告  劉祐辰


                    （另案於法務部矯正署彰化監獄彰化分監執行中）
上列被告因加重詐欺案件，經檢察官提起公訴（111年度偵字第1
2129號），被告於準備程序進行中，就被訴事實為有罪之陳述，
經本院合議庭裁定由受命法官獨任進行簡式審判程序，判決如下
：
    主  文
劉祐辰以網際網路對公眾散布而犯詐欺取財罪，處有期徒刑壹年
。
未扣案之犯罪所得新臺幣參仟元沒收，於全部或一部不能沒收或
不宜執行沒收時，追徵其價額。
    犯罪事實
一、劉祐辰係「芬格國際股份有限公司」（下稱「芬格公司」）
    代理營運之網路博奕遊戲「豪神娛樂城」之玩家。劉祐辰前
    於民國109年5月22日17時許，在「豪神娛樂城」註冊「kiss
    0000000」號會員帳號（遊戲暱稱：台中西藥房），並以其
    申辦之0000-000000門號綁定上開會員帳號。嗣劉祐辰為取
    得「豪神娛樂城」之虛擬遊戲幣供己使用，竟意圖為自己不
    法之所有，基於利用網際網路，對公眾散布而犯詐欺取財之
    犯意，於附表所示之時間，以附表所示之詐騙方式詐騙陳炳
    霖，致陳炳霖因而陷於錯誤，匯款附表所示之金額至劉祐辰
    提供之附表所示虛擬帳戶中。嗣「茂為歐買尬數位科技股份
    有限公司」（下稱「歐買尬公司」）為「芬格公司」收取款
    項後，即由「芬格公司」支付相應之遊戲幣至劉祐辰所申請
    之上揭遊戲會員帳戶內。然陳炳霖匯款後均不獲回應，始知
    受騙。
二、案經陳炳霖訴由彰化縣警察局員林分局報告臺灣彰化地方檢
    察署檢察官偵查起訴。
    理    由
一、本案被告所犯係死刑、無期徒刑、最輕本刑為3年以上有期
    徒刑以外之罪，其於準備程序就前揭被訴事實為有罪之陳述
    ，經受命法官告知簡式審判程序之旨，並聽取被告與公訴人
    之意見後，本院認無不得或不宜改依簡式審判程序進行之處
    ，爰依刑事訴訟法第273條之1第1項、第284條之1裁定由受
    命法官獨任進行簡式審判程序，合先敘明。
二、證據名稱：
  ㈠告訴人陳炳霖於警詢時之證訴。
  ㈡告訴人陳炳霖提供之臉書貼文、通訊軟體「Messenger 」、
    「LINE」對話記錄及手機轉帳紀錄翻拍照片、台新國際商業
    銀行虛擬帳號入帳查詢結果。
  ㈢「歐買尬公司」提供之虛擬帳號對應之交易明細、廠商基本
    資料。
  ㈣「豪神娛樂城」帳號「kiss0000000 」之註冊資料、登入IP
    資料、儲值紀錄、通聯調閱查詢單。
　㈤「劉閎」之臉書帳號資料。
　㈥被告劉祐辰之自白。
三、核被告所為係犯刑法第339條之4第1項第3款以網際網路對公
    眾散布而犯刑法第339條詐欺罪。爰審酌被告年輕力壯，具
    有相當之謀生能力，因迷於網路遊戲賭博而負債，又不思以
    正當途徑清償債務，利用網際網路刊登虛偽不實之販賣訊息
    ，對受廣告引誘而來之告訴人，施用詐術，牟取非法利益，
    致告訴人受損，惟考量被告所詐取之金額非鉅，犯後坦承犯
    行，犯後態度尚可，然迄今未能賠償告訴人所受損害，與其
    犯罪之動機、目的、手段，佐以被告自述高中肄業，沒有其
    他專門技術或證照，目前未婚，育有2名子女，分別為1 歲
    、3 歲，入監所前與爸爸、媽媽、2 個小孩同住於租屋處，
    入所前沒有工作，經濟都是靠父母親工作賺錢，小孩也是父
    母在帶，之前曾有工作過，最長約3 、4 個月，總共換過4 
    、5 個工作，並不清楚家裡有無貸款或負債，有負擔小孩的
    費用等學經歷及家庭生活經濟狀況，及被害人之意見等一切
    情狀，量處如主文所示之刑。
四、被害人陳炳霖因遭被告詐騙而匯款新臺幣（下同）3,000元
    至被告於「豪神娛樂城」所申設帳號之專屬儲值帳戶中，被
    告因此而獲得價值3,000元之虛擬遊戲幣，該虛擬遊戲幣係
    被告向被害人詐得3,000元而與遊戲公司交易後所得之財產
    變形，實際犯罪所得仍是被害人所交付之3,000元現金，而
    該筆犯罪所得並未扣案，亦未返還被害人，爰依刑法第38條
    之1第1項、第3項之規定宣告沒收，於全部或一部不能沒收
    或不宜執行沒收時，追徵其價額。
據上論斷，應依刑事訴訟法第273條之1第1項、第299條第1 項前
段、第310條之2、第454條第1項，判決如主文。
本案經檢察官陳鼎文提起公訴，檢察官林士富到庭執行職務。
中　　華　　民　　國　　111 　年　　10　　月　　31　　日
                  刑事第三庭  法  官  李淑惠
以上正本證明與原本無異。
如不服本判決應於收受判決後20日內向本院提出上訴書狀，並應
敘述具體理由；其未敘述上訴理由者，應於上訴期間屆滿後20日
內向本院補提理由書（均須按他造當事人之人數附繕本）「切勿
逕送上級法院」。
告訴人或被害人對於判決如有不服具備理由請求檢察官上訴者，
其上訴期間之計算係以檢察官收受判決正本之日期為準。
中　　華　　民　　國　　111 　年　　10　　月　　31　　日
                              書記官  黃國源
附表：
編號 被害人 受騙匯款時間 受騙匯款金額 受騙匯款至帳戶 詐騙方式 1 陳炳霖 111年5月16日15時41分 3,000元 台新國際商業銀行000-0000000000000000號虛擬帳戶（係「歐買尬公司」向台新銀行申請之虛擬帳戶） 劉祐辰於111年5月16日前之某時，以暱稱「劉閎」在社群網站Facebook（下稱臉書）之「CSO絕對武力情報社」社團，公開刊登販售CSO遊戲寶物紅利之不實訊息，嗣陳炳霖於111年5月16日10時許，在臉書瀏覽上開訊息後，旋即經由通訊軟體「LINE」與暱稱「Chen.交易紅利」之劉祐辰取得聯繫，劉祐辰虛偽以販售遊戲寶物紅利為由誆騙陳炳霖，陳炳霖因而陷於錯誤，於左列時間匯款左列金額至左列虛擬帳戶中。而該筆金額復儲值至劉祐辰申請之「kiss0000000」號會員帳號內。然劉祐辰並未依約交付寶物紅利予陳炳霖，陳炳霖始知受騙。 
附錄本案論罪科刑法條：
刑法第339條之4：
犯第339 條詐欺罪而有下列情形之一者，處1 年以上7 年以下有
期徒刑，得併科1 百萬元以下罰金：
一、冒用政府機關或公務員名義犯之。
二、三人以上共同犯之。
三、以廣播電視、電子通訊、網際網路或其他媒體等傳播工具，
    對公眾散布而犯之。
前項之未遂犯罰之。